【裁判字號】    98,易,3317
【裁判日期】    981026
【裁判案由】    竊盜
【裁判全文】
臺灣臺中地方法院刑事判決              98年度易字第3317號
公  訴  人  臺灣臺中地方法院檢察署檢察官
被      告  甲○○
                    （現於臺灣臺中看守所羈押中）
上列被告因加重竊盜案件，經檢察官提起公訴（九十八年度偵字
第二二二二○號），經被告於準備程序中就被訴事實為有罪之陳
述，本院於聽取當事人之意見後，裁定改以簡式審判程序判決如
下：
    主  文
甲○○共同毀越門扇竊盜，累犯，處有期徒刑柒月。
    犯罪事實
一、甲○○前因違反毒品危害防制條例案件，經臺灣彰化地方法
    院以九十二年度訴字第一四五四號判決處以有期徒刑八月確
    定（下稱第一案），又因竊盜案件，經該院以九十二年度投
    刑簡字第八五一號判決處以有期徒刑六月，如易科罰金，以
    銀元三百元折算一日確定（下稱第二案），於民國九十四年
    十一月十六日假釋付保護管束；其又於假釋期間，另因違反
    毒品危害防制條例案件，經臺灣彰化地方法院以九十五年度
    訴字第九四三號判決處以有期徒刑十一月確定（下稱第三案
    ），而撤銷前開假釋，第一、二案並經該院以九十六年度聲
    減字第一七○號裁定減刑後合併應執行有期徒刑六月又十五
    日，所餘殘刑為六月又七日，第三案經該院以九十六年度聲
    減字第三二○八號裁定減刑為有期徒刑五月又十五日；其復
    因違反毒品危害防制條例案件，經該院以九十五年度訴字第
    一六○○號判決處以有期徒刑一年確定（下稱第四案），另
    因竊盜案件，經臺灣彰化地方法院以九十六年度易字第四八
    九號判決處以應執行有期徒刑十月確定（下稱第五案），再
    因違反毒品危害防制條例案件，經該院以九十六年度訴字第
    四四五號判決處以有期徒刑一年四月確定（下稱第六案）；
    第四、五、六案經該院以九十六年度聲減字第三二○八號裁
    定減刑後，復經該院以九十七年度聲字第五九九號裁定合併
    應執行有期徒刑一年七月確定，與前揭殘刑六月又七日、有
    期徒刑五月又十五日接續執行，於九十八年二月二十四日假
    釋付保護管束，於同年四月十九日假釋期滿未經撤銷，以執
    行完畢論。詎其猶不知悔改，於九十八年九月十三日上午十
    一時三十分許，與綽號「抓魚」真實姓名年籍不詳成年男子
    （下稱「抓魚」），各自騎駛機車（甲○○騎駛之機車車牌
    號碼為ＮＶＩ－二九二號，「抓魚」騎駛機車之車牌號碼不
    詳），途經臺中縣大肚鄉○○村○○路○段五一二巷四六之
    六號乙○○經營之「田媽媽桑椹園」，竟基於意圖為自己不
    法所有之犯意聯絡，由「抓魚」將用以防止他人進入而設置
    在「田媽媽桑椹園」鐵製大門上之竹製柵欄（起訴書誤載為
    圍籬）破壞，使該大門底下產生間隙後，甲○○及「抓魚」
    即先後自該大門底部間隙爬入「田媽媽桑椹園」內（無故侵
    入建築物部分未據告訴），二人遂共同徒手竊取乙○○所有
    灑水器九個、不鏽鋼桌子一張。嗣於同日上午十一時五十分
    許，甲○○將灑水器九個搬至停放在「田媽媽桑椹園」外之
    上開機車腳踏板上，而不鏽鋼桌子亦搬至該機車旁時，為警
    巡邏上前盤查而查獲，並扣得前開灑水器九個、不鏽鋼桌子
    一張（均已發還乙○○）。「抓魚」則趁隙騎駛車牌號碼不
    詳機車逃逸。
二、案經臺中縣警察局烏日分局報請臺灣臺中地方法院檢察署檢
    察官偵查起訴。
    理  由
一、程序方面：
  (一)本案被告甲○○所犯係死刑、無期徒刑、最輕本刑為三年以
    上有期徒刑以外之罪，被告於行準備程序中就被訴事實為有
    罪之陳述，經法官告知簡式審判程序之旨，並聽取公訴人、
    被告之意見後，認為適宜進行簡式審判程序，而依刑事訴訟
    法第二百七十三條之一第一項規定，裁定改用簡式審判程序
    ，是本案之證據調查，依刑事訴訟法第二百七十三條之二、
    同法第一百五十九條第二項之規定，不適用傳聞法則有關限
    制證據能力之相關規定。
  (二)本案被告所為不利於己之供述，並無出於強暴、脅迫、利誘
    、詐欺、疲勞訊問、違法羈押或其他不正之方法，亦非違反
    法定障礙事由經過期間不得訊問或告知義務之規定而為，依
    刑事訴訟法第一百五十六條第一項、第一百五十八條之二規
    定，應認其有證據能力。
  (三)本案認定犯罪事實所憑之非供述證據，均無違反法定程序而
    取得之情形，依刑事訴訟法第一百五十八條之四反面規定，
    自有證據能力。
二、上揭事實，業據被告於警詢、偵查中及本院審理時均坦承不
    諱，核與被害人乙○○於警詢中指述失竊情節相符，並有臺
    中縣警察局烏日分局扣押筆錄一份、贓物認領保管單、現場
    照片二張、查獲物品照片二張、刑案現場測繪圖一張附卷可
    憑，足認被告自白與事實相符，本案事證明確，其犯行洵堪
    認定，應依法論科。
三、又按刑法第三百二十一條第一項第二款規定將「門扇」、「
    牆垣」、「其他安全設備」並列，則所謂「門扇」專指門戶
    而言，應指分隔住宅或建築物內外之間之出入口大門而言；
    查「抓魚」所破壞之竹製柵欄，係固定於該鐵製大門上，應
    屬該鐵製大門之一部分，並非獨自設置之籬笆，而該鐵製大
    門係「田媽媽桑椹園」之出入口大門，此有現場照片二張在
    卷可憑（參見警卷第十二頁），故應屬「門扇」無訛。「抓
    魚」破壞上開屬門扇一部分之竹製柵欄，使該大門底下產生
    間隙後，被告與「抓魚」即從此間隙進入「田媽媽桑椹園」
    竊取物品，是核被告所為，係犯刑法第三百二十一條第一項
    第二款毀越門扇竊盜罪。被告與「抓魚」間就本案加重竊盜
    犯行，有犯意之聯絡及行為之分擔，為共同正犯。被告與「
    抓魚」共同破壞被害人乙○○所有竹製柵欄之毀損行為，已
    結合於所犯加重竊盜之罪質中，無更行構成毀損罪之餘地，
    併予敘明。被告前因違反毒品危害防制條例案件，經臺灣彰
    化地方法院以九十二年度訴字第一四五四號判決處以有期徒
    刑八月確定（下稱第一案），又因竊盜案件，經該院以九十
    二年度投刑簡字第八五一號判決處以有期徒刑六月，如易科
    罰金，以銀元三百元折算一日確定（下稱第二案），於九十
    四年十一月十六日假釋付保護管束；其又於假釋期間，另因
    違反毒品危害防制條例案件，經臺灣彰化地方法院以九十五
    年度訴字第九四三號判決處以有期徒刑十一月確定（下稱第
    三案），因而撤銷前開假釋，第一、二案並經該院以九十六
    年度聲減字第一七○號裁定減刑後合併應執行有期徒刑六月
    又十五日，所餘殘刑為六月又七日，第三案經該院以九十六
    年度聲減字第三二○八號裁定減刑為有期徒刑五月又十五日
    ；其復因違反毒品危害防制條例案件，經該院以九十五年度
    訴字第一六○○號判決處以有期徒刑一年確定（下稱第四案
    ），另因竊盜案件，經臺灣彰化地方法院以九十六年度易字
    第四八九號判決處以應執行有期徒刑十月確定（下稱第五案
    ），再因因違反毒品危害防制條例案件，經該院以九十六年
    度訴字第四四五號判決處以有期徒刑一年四月確定（下稱第
    六案）；第四、五、六案經該院以九十六年度聲減字第三二
    ○八號裁定減刑後，復經該院以九十七年度聲字第五九九號
    裁定合併應執行有期徒刑一年七月確定，與前揭殘刑六月又
    七日、有期徒刑五月又十五日接續執行，於九十八年二月二
    十四日假釋付保護管束，於同年四月十九日假釋期滿未經撤
    銷，以執行完畢論，有臺灣高等法院被告全國前案紀錄表及
    臺灣臺中地方法院檢察署刑案資料查註紀錄表附卷可稽，被
    告前受有期徒刑執行完畢，五年以內故意再犯本件有期徒刑
    以上之罪，為累犯，依刑法第四十七條第一項規定加重其刑
    。爰審酌被告年輕力壯，不思以正當途徑獲取財物，圖以竊
    盜財物滿足自己之慾望，嚴重擾亂社會治安，造成人心恐慌
    ，惡性非輕，暨其犯罪之動機、目的、手段、犯罪所得，犯
    後坦承犯行，態度尚可等一切情狀，量處如主文所示之刑。
據上論斷，應依刑事訴訟法第二百七十三條之一第一項、第二百
九十九條第一項前段，刑法第二十八條、第三百二十一條第一項
第二款，第四十七條第一項，判決如主文。
中    華    民    國    98    年    10    月    26    日
                  刑事第十四庭  法  官  黃裕仁
以上正本證明與原本無異。
如不服本判決應於收受判決後十日內向本院提出上訴書狀，並應
敘述具體理由；其未敘述上訴理由者，應於上訴期間屆滿後二十
日內向本院補提理由書（均須按他造當事人之人數附繕本，切勿
逕送上級法院）。
                                書記官  何惠文
中    華    民    國    98    年    10    月    26    日
附錄論罪科刑法條
刑法第三百二十一條：
犯竊盜罪而有左列情形之一者，處六月以上五年以下有期徒刑：
一  於夜間侵入住宅或有人居住之建築物、船艦，或隱匿其內而犯
    之者。
二  毀越門扇、牆垣或其他安全設備而犯之者。
三  攜帶兇器而犯之者。
四  結夥三人以上而犯之者。
五  乘火災、水災或其他災害之際而犯之者。
六  在車站或埠頭而犯之者。
前項之未遂罰之。


司法院資訊處製作；財團法人民間司法改革基金會備份。
